# 关于长期股权投资

提问人：xiaoyc_6181 时间：2018-02-28 22:19:56
A、B、C三家企业，B企业持有C企业100%的股权。A同B企业签订股权转让协议，以现金方式收购了B所持有的C全部股权。协议规定:A除了向B支付股权约定价 100 万，同时还向B支付了 20 万，用于B偿还C的应付账款及税款。当A的初始投资成本大于C的可辨认净资产公允价值份额时；当A的初始投资成本小于C的可辨认净资产公允价值时，请教各位版友： 1 、A如何确认长期股权投资、如何进行账务处理？ 2 、C企业又该如何进行账务处理？

回答人：chenyiwei
首先需要明确：这 20 万是否为A借给B的款项？日后是否要求B归还？ 如果不要求归还，则该 20 万计入A对C的投资成本，相应地投资成本变为 120 万元，合并报表层面的商誉相应增加。如果要求归还，则确认为一项对B的债权即可，不计入对C的投资成本，不影响商誉。 对C而言，只需按正常的收回债权进行会计处理即可。

提问人：xiaoyc_6181 时间：2018-03-01 16:05:33
谢谢你的回复，但我还有不明的地方，请另赐教。 1 、这 20 万不再归还，也就是说A长期股权初始确认成本为 120 万，假如C的可辨认净资产公允价值只有 80 万，是不是在A合并报表的时候只要确认 40 万的商誉就可以了？假如C的可辨认净资产公允价值有 130 万，是不是A要当期确认股权投资收益 10 万，同时冲减长期股权投资成本？ 2 、对于C，股东由B变成了A，所有者权益类是不是需要调整；
对于C，自己的债务减少了，是不是也要相应的增加所有者权益。C该作何进行账务处理？

回答人：chenyiwei
C应将代偿债务转入资本公积，相应地其净资产增加；A的投资成本也增加，所以商誉还是不变为 20 万。此前说的影响商誉有误，特更正。